臺灣桃園地方法院民事簡易判決
111年度桃簡字第350號
原      告  國泰世華商業銀行股份有限公司

法定代理人  郭明鑑  


訴訟代理人  黃文華  
被      告  林巧鴻  
上列當事人間請求清償債務事件，本院於民國111年4月6日言詞
辯論終結，判決如下：
    主    文
一、被告應給付原告新臺幣153,942元，及其中新臺幣146,635元
    自民國一一○年十一月二十二日起至清償日止，按年息百分
    之十五計算之利息。
二、訴訟費用由被告負擔。
三、本判決得假執行。
    事實及理由
壹、程序部分：
　　按簡易訴訟之訴狀送達後，原告不得將原訴變更或追加他訴
    ，但擴張或減縮應受判決事項之聲明者，不在此限，民事訴
    訟法第436 條第2 項適用第255 條第1 項但書第3 款定有明
    文。經查，原告起訴請求：「被告應給付原告新臺幣（下同
    ）154,242元，及其中146,635元自民國110年11月22日起至
    清償日止，按週年利率15 ％計算之利息」（見本院促字卷第
    2頁），嗣於111年4月6日言詞辯論期日變更訴之聲明為：「
    被告應給付原告153,942元，及其中146,635元自110 年11月
    22日起至清償日止，按週年利率15％計算之利息」（見本院
    桃簡字卷第21頁），核為減縮應受判決事項之聲明，應予准
    許。
貳、實體部分：　　　　
一、原告主張：被告前向原告請領信用卡使用，依約被告得憑信
    用卡於特約商店簽帳消費，但須於各記帳消費所約定之繳款
    截止日前清償帳款，如有積欠款項或逾期清償，被告應依週
    年利率15％計付循環信用利息。詎原告尚有消費本金146,635
    元及利息7,307元未依約清償，故依信用卡契約之法律關係
    提起本件訴訟。並聲明：如主文第1 項所示。
二、被告則以：同意給付等語。
三、按當事人於言詞辯論時為訴訟標的之捨棄或認諾者，應本於
    其捨棄或認諾為該當事人敗訴之判決，該條規定於簡易訴訟
    程序亦有適用，民事訴訟法第436 條第2 項、第384 條分別
    定有明文。查，本件原告之請求，依被告於言詞辯論期日之
    陳述（見本院桃簡字卷第21頁背面），足認已為認諾之表示
    ，是依前開法律規定，本院應本於被告認諾而為被告敗訴之
    判決。是原告之請求，應予准許。
四、本件係適用簡易程序所為被告敗訴之判決，依民事訴訟法第
    389 條第1 項第3 款規定，應依職權宣告假執行。
五、訴訟費用負擔之依據：民事訴訟法第78條。 
中　　華　　民　　國　　111 　年　　4 　　月　　15　　日
                  桃園簡易庭  法  官  顏嘉漢
以上為正本係照原本作成。
如不服本判決，應於送達後20日內，向本院提出上訴狀並表明上
訴理由，如於本判決宣示後送達前提起上訴者，應於判決送達後
20日內補提上訴理由書（須附繕本）。
如委任律師提起上訴者，應一併繳納上訴審裁判費。   
中　　華　　民　　國　　111 　年　　4 　　月　　15　　日
                              書記官  楊上毅